臺灣高等法院刑事裁定　　　　　　　　　100年度侵聲字第2號
聲　請　人　
即　被　告　曾耀德原名曾聖文.
選任辯護人　溫瑞鳳律師
上列聲請人因妨害性自主案件（本院99年度上更(一)字第543號）
，聲請撤銷羈押，本院裁定如下：
    主  文                                                                
聲請駁回。
    理  由                                                                
一、本件被告因妨害性自主案件，經本院認有刑事訴訟法第101
    條第1項第1款、第3款情形，非予羈押，顯難進行審判或執
    行，有羈押之必要，於民國99年12月2日執行羈押在案。
二、聲請意旨略以：本件事發當天是A女到被告的店裡找被告，
    且自己將衣服脫光，A女一見被告就抱住被告並猛吸被告的
    嘴，被告親了她的胸部、摸到下毛，但是手並未插入，之後
    被告便請她回家，被告已年近七旬，且患有癌症經開刀治療
    ，現仍繼續化療中，被告原羈押於臺灣桃園看守所，住在病
    舍中，現移往土城臺北看守所，亦住於病舍中，足見重症在
    身，命危在旦夕，是被告已年老多病，餘日無多，並無恆產
    ，經濟困難，從未逃亡，亦無逃亡之虞，實無羈押之必要，
    請撤銷羈押，准予具保云云。
三、按「被告經法官訊問後，認為犯罪嫌疑重大，而有左列情形
    之一，非予羈押，顯難進行追訴、審判或執行者，得羈押之
    ︰(一)逃亡或有事實足認為有逃亡之虞者。(二)有事實足認
    為有湮滅、偽造、變造證據或勾串共犯或證人之虞者。(三)
    所犯為死刑、無期徒刑或最輕本刑為5年以上有期徒刑之罪
    者。」，刑事訴訟法第101條第1項定有明文。所謂羈押，乃
    拘禁被告之強制處分，其目的係在於保全證據、確保刑事訴
    訟程序之進行及刑罰權之執行。是被告經法官訊問後，究竟
    有無刑事訴訟法第101條第1項各款之情形，均屬事實問題，
    法院應按訴訟之程度，卷證資料及其他一切情事斟酌之。再
    刑事訴訟法第101條第1項第3款規定之羈押，係因被告所犯
    為死刑、無期徒刑或最輕本刑為5年以上有期徒刑之罪者，
    其可預期判決之刑度既重，該被告為規避刑罰之執行而妨礙
    追訴、審判程序進行之可能性增加，國家刑罰權有難以實現
    之危險，該規定旨在確保訴訟程序順利進行，使國家刑罰權
    得以實現，以維持重大之社會秩序及增進重大之公共利益，
    其目的洵屬正當。又基於憲法保障人民身體自由之意旨，被
    告犯上開條款之罪嫌疑重大者，仍應有相當理由認為其有逃
    亡、湮滅、偽造、變造證據或勾串共犯或證人等之虞，法院
    斟酌命該被告具保、責付或限制住居等侵害較小之手段，均
    不足以確保追訴、審判或執行程序之順利進行，始符合該條
    款規定，非予羈押，顯難進行追訴、審判或執行之要件，此
    際羈押乃為維持刑事司法權有效行使之最後必要手段，於此
    範圍內，尚未逾越憲法第23條規定之比例原則，符合司法院
    釋字第392號、第653號、第654號解釋意旨，與憲法第8條保
    障人民身體自由及第16條保障人民訴訟權之意旨，尚無違背
    。（見司法院大法官會議釋字第665號解釋意旨）
四、被告曾耀德涉犯刑法第222條第1項第3款加重強制性交罪嫌
    疑，經原審於民國99年6月25日以99年訴字第372號判決判處
    有期徒刑8年之重刑，足認被告犯罪嫌疑確屬重大，又被告
    所犯刑法第222條第1項第3款加重強制性交罪，為法定刑7年
    以上有期徒刑之重罪，參諸遭判處重刑者常伴有逃亡之高度
    可能，以逃匿規避審判程序進行及刑罰執行之可能性甚高，
    自有事實及相當理由認為被告曾耀德有逃亡之虞，況目前由
    本院審理中，且本案仍可上訴至最高法院，本案尚未確定，
    為使後續訴訟得以順利進行，並確保有罪判決確定後能到案
    執行，本院審酌若命被告具保、責付或限制住居等侵害較小
    之手段，均不足以確保審判或執行程式之順利進行，是權衡
    國家刑事司法權之有效行使、社會秩序及公共利益、被告人
    身自由之私益及防禦權受限制之程度並按訴訟之程度，卷證
    資料，斟酌比例原則及必要性原則，兼衡人權保障及公益目
    的之考量，非予羈押顯難進行審判及執行，仍有繼續執行羈
    押之必要，不能以具保等強制處分替代之，即被告羈押原因
    並未消滅，仍有羈押之必要。被告聲請意旨雖以其重症在身
    ，餘日無多，並提出長庚紀念醫院診斷證明書乙紙為證明，
    聲請撤銷羈押云云，惟查被告所提出之長庚醫院診斷證明書
    記載：「病人於92年9月30日住院，於92年10月1日手術，全
    切除胃，於92年10月29日出院」等語，此有長庚紀念醫院92
    年12月4日診斷證明書影本乙紙在卷可參，該手術迄今已7年
    有餘，並無法從上開診斷證明書得知被告之病情有無保外治
    療之必要，且被告在押期間，亦未接獲看守所向法院陳報有
    關被告之病情有非保外治療，顯難痊癒之報告，自難以上開
    長庚紀念醫院92年間開立之診斷證明書作為被告有非保外治
    療難以痊癒之證明。又現今執行羈押之處所均配置有醫師等
    專業人員或延聘專業特約醫師，足供被告於羈押期間接受相
    當程度的醫療追蹤，並可獲得適當治療，倘有必要，被告並
    得聲請戒護至特約醫院就醫，是被告所提事由，並不符合法
    定撤銷羈押或停止羈押之要件，自不足採為被告應予撤銷羈
    押或停止羈押之依據。此外，復查無其他刑事訴訟法第114
    條所示不得駁回聲請具保停止羈押之情形。綜上，被告羈押
    之原因依然存在，且非予羈押，顯難進行審判及執行，仍有
    執行羈押之必要，被告聲請撤銷羈押，為無理由，自難准許
    ，應予駁回。
中    華    民    國    100    年    2    月    25    日
                  刑事第十一庭  審判長法  官 許宗和 
                                      法  官 趙功恆 
                                      法  官 潘進柳 
以上正本證明與原本無異。
如不服本裁定，應於收受送達後五日內向本院提出抗告狀。
                                      書記官 任正人
中    華    民    國   100    年    2     月    25    日